Raymon Sebastiaan Roos

Curriculum Vitae



PROFIEL

Ik ben van nature erg kritisch en analytisch, als ik ergens een probleem zie zal ik het niet nalaten dat aan te stippen. Ik heb een brede interesse, van computer software en hardware; tot online privacy, veiligheid en vrijheid; tot psychologie, filosofie en biologie. Ik heb gedurende mijn tijd op het Technasium veel ervaring opgedaan in samenwerken en (zelf)reflectie. Verder wordt ik op mijn huidige opleiding aan de Bit Academy klaargestoomd voor het actuele werk klimaat in de Tech sector, door middel van praktische en relevante opdrachten en projecten, het werken met Version Control Systems zoals git en het werken in een team.

In mijn vrije tijd hou ik mij bezig met het luisteren naar leerzame video's, mijn computers naar mijn wensen configureren, luisteren naar muziek en boeken lezen.

Wat mij sterk maakt als software developer, is dat ik groot belang stel aan de juiste werkwijze. Zo schrijf ik duidelijke commit messages en houd ik de commit geschiedenis op orde van de projecten waar ik aan werk. Ook zal ik het niet nalaten de handleidingen te lezen en mij grondig te verdiepen wanneer ik met nieuwe onderwerpen te maken krijg.

ALGEMENE VAARDIGHEDEN

Product gericht

Ik ben kritisch en stel hoge eisen aan mijzelf. Dit zorgt ervoor dat ik de kwaliteit van het product kan waarborgen. Ik sta er dan ook om bekend erg grondig te zijn in mijn werk en dat verwacht ik ook van mijn teamleden.

Probleemoplossend vermogen

Mijn lange ervaring met het werken met computers, zowel MS Windows als GNU/Linux, zowel op privégebied als professioneel, stellen mij instaat om problemen te troubleshooten en zelfstandig op te lossen.

Samenwerking

Mijn professionele houding stelt mij goed instaat om samen te werken met andere mensen om tot een goed eindproduct te komen.

Taalvaardig

Naast van mijn beheersing van **Nederlands** op tenminste 3F-niveau spreek, schrijf en lees ik vloeiend Engels

COMPUTER VAAR DIGHEDEN

BEGINNER

JavaScript

Computer Hardware & Support,



raymon.roos@student.rocva.nl https://github.com/Raymanovich https://www.linkedin.com/in/raymon-

WERKERVARING

AUG 2018 - HEDEN (PARTTIME)

Café-restaurant Bon

C

Keukenmedewerker

Gedurende mijn tijd bij Restaurant Bon word mij steeds meer taken toevertrouwd waar nodig. Deze luiden als volgt:

- Afwassen
- · bedienen frituur
- voor- en nagerechten maken
- ingrediënten voorbereiden
- · werkplek onderhouden
- schoonmaken
- · hapjes uitdelen

SEP 2022 - HEDEN (PARTTIME)

Bit Academy

Studentencoach

Als studentencoach op de Bit Academy, krijg ik de kans om de kennis die ik leer op mijn studie toe te passen, door andere studenten te begeleiden met hun werk. Tegelijkertijd heb ik elke dag weer de mogelijkheid te oefenen in essentiële soft skills, zoals communicatie.

2013 - 2018 (PROJECTMATIG)

Diversen

Leerling aan het Technasium

Het Technasium is een profiel binnen het vwo-onderwijs waarin in groepsverband en samen met bedrijven projectmatig gewerkt wordt aan opdrachten voor deze bedrijven. Voorbeelden van zulke projecten zijn:

- · Een nieuw dierenverblijf voor dierentuin Artis
- Een kustwering met toegevoegde maatschappelijke waarde voor Ballast Nedam
- Een implementatie van Urban Agriculture voor de gemeente van Amstelveen
- Een methode voor publieke voorlichting over virussen voor Cirion

OPLEIDINGEN

Software Developer MBO Niv. 4 202I – NU

Bit Academy

ROC van Amsterdam

VWO 2013 - 2019

GEEN DIPLOMA

Natuur en techniek/Natuur en Gezondheid Keizer Karel College - Amstelveen

intermediate $\Delta GNU/Linux$, gitGIT

MySQL, \blacksquare HTML, \blacksquare CSS, MS/Libre office

EXPERT Microsoft Windows, PHP